臺灣新竹地方法院民事判決  
107年度訴字第1086號
原      告  欣鉅展環保有限公司

法定代理人  鄭春妹  
訴訟代理人  林孟毅律師
            鄭伊純律師          
            黃毓棋律師                      
被      告  群創光電股份有限公司


法定代理人  洪進揚  
訴訟代理人  莊欣慧  
受訴訟告知  
人          聿陽有限公司

法定代理人  吳政翰  
訴訟代理人  林錦明  
上列當事人間給付費用事件，本院於民國109年12月29日言詞辯
論終結，判決如下：
    主  文
被告應給付原告新臺幣貳佰捌拾陸萬伍仟玖佰玖拾陸元，及自民
國一０八年十月四日起至清償日止，按年息百分之五計算之利息
。
原告其餘之訴駁回。
訴訟費用由被告負擔。
本判決第一項，於原告以新臺幣玖拾陸萬元為被告供擔保後，得
假執行。但被告如以新臺幣貳佰捌拾陸萬伍仟玖佰玖拾陸元為原
告預供擔保後，得免為假執行。
原告其餘假執行之聲請駁回。
    事實及理由
壹、程序事項
一、「當事人得以合意定第一審管轄法院。但以關於由一定法律
    關係而生之訴訟為限。前項合意，應以文書證之。」民事訴
    訟法第24條定有明文。查兩造間於民國107年1月1日所簽訂
    之「事業廢棄物委託清除契约書」第七條約定以本院為第一
    審管轄法院（卷一第19頁），本件給付費用事件係因此一契
    約而生，故本院就此事件有管轄權。
二、按訴狀送達後，原告不得將原訴變更或追加他訴，但擴張或
    減縮應受判決事項之聲明者，不在此限，民事訴訟法第255
    條第1項第3款定有明文。原告起訴時原聲明：⑴被告應給付
    原告新臺幣（下同）3,283,954元，及自107年10月21日起至
    清償日止，按年息5%計算之利息。⑵願供擔保，請准宣告假
    執行。嗣兩造就無爭議之其中417,958元，被告業已先行給
    付，故被告就聲明⑴變更為：被告應給付原告2,865,996元，
    及自107年10月21日起至清償日止，按年息5%計算之利息。
    嗣復就遲延利息之起息日，將聲明⑴變更為：被告應給付原
    告2,865,996元，及自107年11月6日再加計120日後起至清償
    日止，按年息5%計算之利息。原告所為上開變更，核屬單純
    減縮應受判決事項之聲明，應予准許（卷一第149頁、卷二
    第148頁）。
三、再按「當事人得於訴訟繫屬中，將訴訟告知於因自己敗訴而
    有法律上利害關係之第三人。」「受告知人不為參加或參加
    逾時者，視為於得行參加時已參加於訴訟，準用第63條之規
    定。」民事訴訟法第65條第1項、第67條定有明文。本件原
    告以：第三人聿陽有限公司（下稱聿陽公司）提供之事業廢
    棄物妥善處理文件，可證明107年7月16日進廠19.04噸、107
    年8月21日進廠18.88噸之被告事業廢棄物業經處理完畢，原
    告已代為給付處理費用予聿陽公司，惟被告仍以上開廢棄物
    未經妥善處理完畢為由拒絕依契約給付清除費用予原告（詳
    後述），因聿陽公司與此一給付費用之訴有法律上之利害關
    係，故依民事訴訟法第65條第1項規定，聲請對聿陽公司告
    知訴訟。經本院將訴訟告知於聿陽公司後，聿陽公司到庭陳
    述但表明不參加訴訟（卷二第11、105-116、147-151頁），
    依前引規定，視為於得行參加時已參加於訴訟。　
貳、實體事項
一、原告起訴主張：
㈠、兩造前於107年1月1日簽訂「事業廢棄物委託清除契约書」(
    下稱系爭契约)約定由被告委託原告代為清除事業廢棄物，
    廢棄物種類為「非有害有機廢液或廢溶劑（代碼D-1504）」
    （下稱系爭廢棄物），並將系爭廢棄物直接以原狀如數運送
    至處理廠即受告知人聿陽公司處理。依系爭契約第二條第六
    項約定，被告應給付原告之清除費，依被告所開立之訂單為
    準，清除費包括「清除費用」及「其他所有的相關費用」，
    請款方式：毎月清除費依當月清除簽單核算，原告應於次月
    5日前，檢附清除明細表(需附妥善處理文件)予被告以進行
    核對，核對完成後開立統一發票。付款方式：月結120天以
    電匯支付原告款項(卷一第8-14頁)。被告與聿陽公司亦同於
    107年1月1日簽訂「一般事業廢棄物代處理契约書」（下稱
    處理契約書），由聿陽公司代被告處理系爭廢棄物，處理契
    約書第四條約定，被告應支付之處理費用，依系爭契約之計
    價方式，由原告支付予聿陽公司。簡言之，原告先支付處理
    費予聿陽公司，被告再支付原告清除費及聿陽公司處理費予
    原告。
㈡、原告於107年7月16日依被告指示清運系爭廢棄物19.04噸，應
    收清除費含處理費1,648,474元（含稅）；原告於107年8月2
    1日依被告指示清運系爭廢棄物18.88噸，應收清除費含處理
    費1,635,480元（含稅），被告預計於107年10月20日付款。
    上情有聿陽公司107年收受廢棄物紀錄表（顯示於107年9月7
    日已全數處理完畢）、被告過磅記錄單、原告銷貨明細及電
    子發票證明聯、事業廢棄物委託共同處理管制遞送三聯單、
    事業廢棄物妥善清理紀錄書面文件（俗稱妥單）、被告付款
    狀態查詢系統頁面可稽（卷一第27-34頁）。
㈢、詎被告事後以107年9月間多家新聞報導：允成環保企業社涉
    嫌自聿陽公司及其他不詳處所將未處理完成的廢溶液約3,00
    0餘桶載到台南各地違法掩埋棄置，遭檢調偵辦中，故被告
    委託原告清除處理之系爭廢棄物是否確實依法處理完成，要
    非無疑等語為由，拒付費用。並不實指稱：原告係總承包商
    、聿陽公司為原告指定處理之次承包商、原告對聿陽公司有
    管理、監督之權責、原告應依民法第224條為聿陽公司之故
    意及過失行為負責云云。惟聿陽公司業將被告委託處理之系
    爭廢棄物19.04噸、18.88噸全數處理完畢。至於允成環保企
    業社涉嫌自聿陽公司載出廢棄物違法掩埋棄置乙節，聿陽公
    司受託處理之事業廢棄物來源眾多，非僅被告一家，被告迄
    今並未證明遭違法掩埋棄置之廢棄物包括被告之系爭廢棄物
    在內。根據臺南地檢署函及附件（卷一第91-93頁），在關
    廟非法掩埋桶裝廢液樣品與聿陽公司廠區貯存標示原告名稱
    廢液樣品分析結果比對，在關廟非法掩埋桶裝廢液尚缺少一
    種主要成分乙醇胺（MEA），已足證並非被告之系爭廢棄物
    ，況若處理機構任意棄置其收受之廢棄物，無非為節省合法
    處理之成本，處理機構應不可能特地耗費勞力、時間、費用
    將其收受之廢棄物分離取出主要成分後始進行非法棄置。
㈣、另者，依行政院環境保護署環境督察總隊南區督察大隊（下
    稱南區督察大隊）督察紀錄（卷一第189-192頁），南區督
    察大隊於107年9月25日在聿陽公司廠區現場查獲貯存11桶50
    加侖鐵桶裝廢液（下稱11桶廢液），雖其中4桶廢棄之桶身
    標示被告名稱「群創光電股份有限公司」，單純只是聿陽公
    司將此鐵桶回收用以盛裝另家委託處理「非有害有機廢液或
    廢溶劑（代碼D-1504）」之達邁科技股份有限公司（下稱達
    邁公司）底泥，並不是被告之系爭廢棄物，且經環保署採樣
    成份不完全相同（卷一第212頁）。退步言，姑不論此11桶
    廢液是否屬於被告之系爭廢棄物，然聿陽公司至遲已於108
    年5月31日將此11桶廢液處理完畢，有聿陽公司陳報狀、裂
    解爐操作紀錄分析表、妥單可證（卷一第127-132頁）。
㈤、兩造間系爭契約約定清除費每公斤82.5元（聿陽公司處理費7
    2元、原告清除費10.5元，均未稅），本件清除處理數量37,
    910公斤（註：19.04噸加上18.88噸應為37,920公斤，但原
    告誤計，僅按37,910公斤計算，下均同），被告自應依系爭
    契約之約定給付清除費及處理費共計3,283,954元（含稅）
    ，然被告於訴訟中僅先支付屬於原告且無爭議之清除費417,
    958元，尚餘2,865,996元未付【計算式：1,648,474+1,635,
    480-417,958=2,865,996】。
㈥、爰依系爭契約第二條第六項約定提起本件訴訟。並聲明：⑴被
    告應給付原告2,865,996元，及自107年11月6日再加計120日
    後起至清償日止，按年息5%計算之利息。⑵願供擔保，請准
    宣告假執行。
二、被告答辯則以：
㈠、被告為合法清除處理事業廢棄物，經由廠商比議價程序，擇
    定委託原告清理(含清除及處理)廢棄物，嗣原告再將被告委
    託清理之系爭廢棄物，轉交與聿陽公司處理，意即原告係總
    承包商，聿陽公司係輔助原告，由原告指定處理之次承包商
    。不論是清運及處理時程安排、款項支付、後續稽核，皆是
    原告直接與被告聯繫溝通、收取款項、陪同進行稽核。原告
    身為總承包商，負有追查系爭廢棄物是否完成處理之義務，
    對其次承包商聿陽公司具有管理、監督之權責，且原告應依
    民法第224條為聿陽公司之故意及過失行為負責。被告之所
    以與聿陽公司簽立處理契約書，是為符合環保署「事業委託
    清理之相當注意義務認定準則」第二條第3款規定，屬本法
    第二十八條第二項經中央主管機關指定公告應置廢棄物專業
    技術人員之事業，委託清理其廢棄物，如未採取下列管理措
    施(措施之一即為簽訂書面契約)者，即認定未盡相當注意義
    務；及依廢棄物清理法第30條規定，委託事業未盡相當注意
    義務者，委託事業應與受託者就該廢棄物負連帶清理及環境
    改善責任。因此，被告依上列法律強制規定而與聿陽公司訂
    立處理契約書，並不因此使原告對聿陽公司不負管理監督之
    責。原告為總承包商、聿陽公司為次承包商之事實，觀之處
    理契約書沒有處理費用如何計算之約定，反而約定「依兩造
    間簽訂之廢棄物計價方式」（卷一第23頁）即明，此由被告
    不知原告與聿陽公司間就處理費每公斤82.5元之各自分配比
    率亦明。
㈡、依環保署109年5月21日環署督字第1090038028號函所載內容
    及附件（卷一第187-213頁），原告所謂聿陽公司已將系爭
    廢棄物全數合法處理完畢之說法，並未獲得支持。緣以：
　⒈南區督察大隊107年9月25日督察聿陽公司，發現其廠區貯存
    之11桶廢液尚未處理，經聿陽公司執行總監劉振東、廢棄物
    處理技術員兼廠長廣騏源確認11桶廢液產源為被告無誤。廣
    騏源、劉振東於該日督察紀錄第三頁陳述意見第二點表示「
    有關被告D-1504係107年8月21日進場共80桶18.88噸，因每
    次可進料數量較少，且逢颱風登陸，工廠休假故無法在期限
    內處理完成，剩餘11桶」足見。廣騏源、劉振東當天乃解釋
    無法在期限內處理完畢之原因，並未否認該11桶內是被告的
    系爭廢棄物。依此，於107年9月25日督察當天，至少還有11
    桶系爭廢棄物尚未被處理完。聿陽公司卻早在107年9月10日
    就開立妥單，顯見聿陽公司單方面出具之妥單、裂解爐操作
    紀錄分析表、處理後衍生產物紀錄分析表，不具真實性，無
    由作為已妥善處理被告系爭廢棄物之證明。
　⒉相隔一年後之108年7月25日，廣騏源接受調查時始改稱，該1
    1桶廢液並非被告系爭廢棄物，而是借用被告鐵桶承裝達邁
    公司的底泥云云。然環保署於107年11月16日督察達邁公司
    時所見達邁公司產出之廢液並非黏稠狀，係以槽車運入聿陽
    公司廢液貯槽貯存。若謂聿陽公司不直接由貯槽導入處理系
    統進行處理，反再費事分裝於鐵桶貯存，並不符合常情，顯
    不合經濟效益。且環保署採集達邁公司樣品檢測結果，主要
    成分為二甲基乙醯胺、二乙醯基胺，並不同於107年9月25日
    聿陽公司樣品成分。
㈢、環保署復於108年6月24日赴被告工廠，採取被告貯存之廢液
    樣品檢測有機化合物，結果與107年9月25日在聿陽公司廠區
    11桶廢液中所採樣品(樣品編號D0000000(000000-0))，二者
    檢測結果有多種成分相同，且主要成分均有二甲基碸(Dimet
    hyl sulfone)。而107年9月25日在聿陽公司廠區採樣之達邁
    公司廢液樣品（樣品編號D0000000(000000-0)）並無二甲基
    碸，故該11桶廢液顯非達邁公司之廢棄物，廢棄物之來源尚
    待調查。況且臺南地檢署107年度偵字第17431號起訴書第15
    4至157頁附表1-3，記載107年9月25日在聿陽公司廠區有被
    告系爭廢棄物。
㈣、另者，被告委託處理系爭廢棄物所用桶子都是鐵桶，且桶  
    內襯塑膠袋。觀之該11個鐵桶照片，外觀上並沒有吊升、吊
    掛、傾倒、碰撞的痕跡，塑膠袋也很乾淨（卷一第272頁照
    片），可見尚未經聿陽公司處理，並非回收鐵桶再利用。
㈤、綜上，在原告未確實證明系爭廢棄物已全數合法處理完畢前
    ，未達請款條件，被告無給付處理費之義務。至於清除費，
    在原告起訴前，被告即已發函表達願意討論是否先行支付（
    卷一第66頁），於訴訟中經原告告知其與聿陽公司間就每公
    斤82.5元之各自分配比率後，被告已先付清屬於原告之清除
    費用。
㈥、答辯聲明：⑴原告之訴及假執行之聲請均駁回。⑵如受不     
 利益判決，願供擔保請准宣告免為假執行（卷一第68頁）。 三
、本院之判斷：
㈠、被告對於原告起訴主張第㈠點系爭契约之約定內容並不爭執。
    對於原告於107年7月16日清運系爭廢棄物19.04噸、於107年
    8月21日清運系爭廢棄物18.88噸（合計37,910公斤），系爭
    契約約定每公斤費用82.5元（聿陽公司處理費72元、原告清
    除費10.5元，均未稅），本件處理費為2,865,996元（含稅
    ）亦不爭執（卷一第70、74頁）。準此，若果聿陽公司已將
    上列系爭廢棄物37,910公斤合法妥善處理完畢，則被告有給
    付處理費2,865,996元之義務。
㈡、原告主張聿陽公司已將系爭廢棄物19.04噸、18.88噸合法妥
    善處理完畢，則為被告所否認，並以前詞置辯。是以，本件
    爭點厥為：允成環保企業社違法掩埋棄置之廢棄物，是否含
    有屬於被告之系爭廢棄物？就上列系爭廢棄物19.04噸、18.
    88噸，聿陽公司是否已合法妥善處理完畢？
㈢、按原告對於自己主張之事實已盡證明之責後，被告對其主張
    ，如抗辯其不實並提出反對之主張者，則被告對其反對之主
    張，亦應負證明之責，此為舉證責任分擔之原則。又各當事
    人就其所主張有利於己之事實，均應負舉證之責，故一方已
    有適當之證明者，相對人欲否認其主張，即不得不更舉反證
    （最高法院99年度台上字第483號判決意旨參照）。經查：
　⒈原告主張聿陽公司已將系爭廢棄物19.04噸、18.88噸合法妥
    善處理完畢乙節，
　⑴業據原告提出聿陽公司107年收受廢棄物紀錄表（顯示於107
    年9月7日已全數處理完畢）、被告過磅記錄單、原告銷貨明
    細及電子發票證明聯、事業廢棄物委託共同處理管制遞送三
    聯單、事業廢棄物妥善清理紀錄書面文件（即妥單）可稽（
    卷一第27-33頁）。
　⑵依系爭契約第四條第三項約定，被告系爭廢棄物申報重量係
    包含鐵桶重量(卷一第23頁)，聿陽公司開立之報價單備註欄
    亦載明：「5.廢棄物若為桶裝則重量包含桶重」(卷一第85
    頁)，故後述處理數量包含桶重，應先予說明。本院詳核聿
    陽公司提出之裂解爐操作紀錄分析表、處理後衍生產物紀錄
    分析表（卷一第218-224頁、刑影卷15-21頁），分別為：
　①107年7月16日進廠19.04噸部分：聿陽公司自107年7月17日起
    至107年7月31日止，陸續將系爭廢棄物下料至裂解爐中操作
    ，共處理17,400公斤(計算式：5,000+3,000+3,500+2,500+3
    ,400=17,400，即17.40噸)，已載於裂解爐操作紀錄分析表
    ，最後將不能入爐操作之包裝物即鐵桶1,640公斤(即1.64噸
    )記載於處理後衍生產物紀錄分析表之「產出廢鐵容器」欄
    。是以，聿陽公司處理系爭廢棄物17.40噸及廢鐵容器1.64
    噸，合計處理19.04噸。上情與聿陽公司107年收受廢棄物紀
    錄表（卷一第27頁）互核相符。　
　②107年8月21日進廠18.88噸部分：聿陽公司自107年8月22日起
    至107年9月6日止，陸續將系爭廢棄物下料至裂解爐中操作
    ，共處理17,460公斤(計算式：7,500+3,000+3,000+1,760+2
    ,200=17,460，即17.46噸)，已載於裂解爐操作紀錄分析表
    ，最後將不能入爐操作之包裝物即鐵桶1,420公斤(即1.42噸
    )記載於處理後衍生產物紀錄分析表之「產出廢鐵容器」欄
    。是以，聿陽公司處理系爭廢棄物17.46噸及廢鐵容器1.42
    噸，合計處理18.88噸。上情與聿陽公司107年收受廢棄物紀
    錄表（卷一第27頁）互核相符。
　⑶據上⑴⑵資料，原告主張其提出之證明文件，已符合系爭契約
    第二條第六項約定之請款條件，初步應堪先予採信（有疑問
    者乃11桶廢液，詳後述）。
　⒉被告抗辯聿陽公司並未將系爭廢棄物19.04噸、18.88噸合法
    妥善處理完畢，有可能違法掩埋棄置在台南關廟地區或者至
    少尚有11桶廢液在聿陽公司廠區未處理乙節，
　⑴南區督察大隊於107年9月25日自11桶廢液（4桶標示被告公司
    名稱、7桶無任何標示）中標示被告公司名稱之其中1桶進行
    採樣，與同日在關廟地區查獲非法掩埋桶裝之廢液，經比對
    結果，成分極為相似，有7種成分相同，然在關廟掩埋廢液
    尚缺少另一主要成分乙醇胺（MEA），無法確認是否為被告
    系爭廢棄物，此有臺南地檢署108年6月28日107偵17431字第
    1089041757號可據（卷一第91-93頁）。此函雖表示南區督
    察大隊嗣於108年6月24日前往被告公司再次採驗廢液樣品送
    驗，然經本院函詢環保署結果，據回函意旨，此次送驗只有
    再與11桶廢液之樣品比對，並未再與關廟掩埋廢液樣品比對
    （卷一第187頁說明二㈢）。參諸臺南地檢署檢察官起訴書（
    107年度偵字第17431號等，卷第132-146），起訴聿陽公司
    等違反廢棄物清理法案件，所起訴之犯罪事實，俱是「有害
    事業廢棄物」，並無論及聿陽公司違法掩埋棄置被告之「非
    有害有機廢液或廢溶劑」即系爭廢棄物或者偽造文書開具虛
    偽證明。再者，若聿陽公司欲違法掩埋棄置系爭廢棄物，無
    非貪圖節省處理費用，應無可能特地將主要成分乙醇胺（ME
    A）分離取出後再棄置。據上，被告抗辯聿陽公司可能將系
    爭廢棄物違法掩埋棄置在關廟地區，尚乏實據而不可採。
　⑵環保署109年5月21日環署督字第1090038028號函（下稱環保
    署38028號函）所載內容及附件（卷一第187-213頁），固稱
    ：環保署108年6月24日採被告貯存之廢液樣品檢測有機化合
    物，結果與107年9月25日在聿陽公司廠區樣品(樣品編號D00
    00000(000000-0))，二者檢測結果有多種成分相同，且主要
    成分均有二甲基碸(Dimethyl sulfone)等語。然本院詳觀檢
    測報告內容（卷一第212頁），聿陽公司廠區樣品定性檢出
    疑似有機化合物共11項，被告貯存樣品定性檢出疑似有機化
    合物共6項，二者相差5項不同成分，是否為相同廢棄物，尚
    屬有疑。被告亦未合理說明該5項不同成分都是因為廢液久
    置及接觸空氣產生之氧化物？故無法逕自推論此11桶廢液即
    屬被告之系爭廢棄物。況且11桶廢液其中只有4桶（藍色，
    卷一第272頁）貼有原告公司名稱，其餘7桶（灰色）無標籤
    且鐵桶漆色與被告鐵桶漆色不同，若果7桶（灰色）內之廢
    液亦是系爭廢棄物，聿陽公司何必大費周折換桶？況環保署
    就此7桶未再行採樣檢驗（卷二第73、89頁），故此7桶廢液
    成分如何，無從得知。
　⑶聿陽公司廠長廣騏源於108年7月25日接受調查時稱：11桶裡
    面承裝的是達邁的底泥，不是群創的廢溶液，因為我們沒有
    這麽多桶子可供存放，底泥不好存放在貝克桶，所以我們就
    借用群創的桶子去存放達邁的底泥，現場的11桶都是，我有
    問過現場的工作人員，他們這樣回報。之所以會把達邁的底
    泥放在群創的桶子內，是因為液態的部分可以進入貝克桶，
    可以去連續入料口入料，剩下的底泥就要用大開口鐵桶装，
    這樣才有辦法倒料，因為群創的桶子是大開口的，所以我們
    才用群創的桶子裝等語（刑影卷第34-35頁）。本院慮及廣
    騏源為聿陽公司廠長，其以被告身分所為上開陳述，未經具
    結以擔保真實，且本身具有法律上利害關係，其言不可盡信
    。況且環保署於107年11月16日督察達邁公司時所見達邁公
    司產出之廢液並非黏稠狀，係以槽車運入聿陽公司廢液貯槽
    貯存，且環保署採集達邁公司樣品檢測結果，主要成分為二
    甲基乙醯胺、二乙醯基胺，並不同於107年9月25日聿陽公司
    樣品成分（卷一第188頁）。準此，11桶廢液是否為達邁公
    司廢液，亦有可疑。
　⑷再者，聿陽公司嗣後以其代達邁公司於107年10月3日處理5桶
    、107年10月11日處理5桶、108年5月31日處理1桶，有裂解
    爐操作紀錄分析表及妥單可據（卷二第129-132頁），此11
    桶廢液既已滅失，本院已無從調查此11桶廢液實質內容。本
    院審酌此11桶廢液在聿陽公司實力掌控中，若果此11桶廢液
    為被告所屬、聿陽公司開具虛偽之妥單，則聿陽公司心態上
    應會以最快速度予以銷燬不留證據，卻放置半年以上才陸續
    處理，亦與常情不合。又聿陽公司是以達邁公司廢棄物名義
    處理、申報妥單，若果不是達邁公司所屬，將使達邁公司數
    據不合，聿陽公司又再新增一個偽造文書罪名，實無此必要
    。
　⑸然聿陽公司總監劉振東107年9月25日接受訊間時自承此11桶
    廢液為被告之系爭廢棄物；該日督察紀錄亦明載：被告最後
    1次委託聿陽公司處理D-1504廢棄物日期107年8月21日，處
    理數量18.88公噸，已於107年9月10日開立妥善處理文件，
    惟現場仍有11桶廢液未處理，明顯開具虛偽證明（卷第189-
    191頁），可見被告抗辯亦非全然無據。
　⑹綜上，此11桶廢液究竟屬於被告系爭廢棄物？屬於達邁公司
    底泥？事實不明，且已因滅失而無從調查，足以動搖裂解爐
    操作紀錄分析及妥單顯示已於107年9月6日全數處理完畢之
    證明力，且證明不足之不利益應由原告負擔。
　⒊然就此11桶廢液，聿陽公司嗣後以其代達邁公司於107年10月
    3日處理5桶、107年10月11日處理5桶、108年5月31日處理1
    桶，已如前述。姑不論此11桶廢液是否屬於被告系爭廢棄物
    ，然聿陽公司至遲已於108年5月31日將此11桶廢液處理完畢
    ，應認原告係遲於108年5月31日始全部處理完畢。被告雖否
    認裂解爐操作紀錄分析及妥單之實質內容真正，然被告未能
    舉證尚有系爭廢棄物存在未滅失之事實，徒執空口懷疑，無
    從憑信。
　⒋依系爭契約第二條第六項約定，請款方式：毎月清除費依當
    月清除簽單核算，原告應於次月5日前，檢附清除明細表(需
    附妥善處理文件)予被告以進行核對，核對完成後開立統一
    發票。付款方式：月結120天以電匯支付原告款項。依上開
    約定，聿陽公司於108年5月31日全部處理完畢，原告應於10
    8年6月5日前始能檢附清除明細表、妥單、統一發票予被告
    核對，月結120天付款，故自108年6月5日起加計120日後為1
    08年10月3日，被告自108年10月4日起始負遲延責任。
㈣、綜上所述，原告已將19.04噸、18.88噸系爭廢棄物清運至聿
    陽公司，聿陽公司至遲已於108年5月31日全部處理完畢。被
    告既積欠原告費用未付，且對費用金額不爭執，則原告依系
    爭契約第二條第六項約定，請求被告給付2,865,996元及自1
    08年10月4日起至清償日止按年息5%計算之法定遲延利息，
    為有理由，應予准許，爰判決如主文第1 項所示。至於原告
    請求自107年11月6日再加計120日後起至108年10月3日間之
    法定遲延利息則無理由，應予駁回。
四、兩造均陳明願供擔保，聲請本院宣告假執行及免為假執行，
    均核無不合，爰各酌定相當擔保金額後准許之。至於部分利
    息請求業經駁回，所為假執行之聲請即失所附麗，應併予駁
    回。
五、本件判決基礎已臻明確，兩造其餘攻擊防禦方法及訴訟資料
    ，經本院審酌後，核與判決結果不生影響，爰不一一論述。
六、訴訟費用負擔之依據：民事訴訟法第79條，由本院酌量情形
    （即原告本金部分全部勝訴）命一造即被告負擔。 
中　　華　　民　　國　　110 　年　　1 　　月　　26　　日
                  民事第二庭    法　官　陳麗芬
以上正本係照原本作成。
如對本判決上訴，須於判決送達後20日內向本院提出上訴狀。如
委任律師提起上訴者，應一併繳納上訴審裁判費。
中　　華　　民　　國　　110 　年　　1 　　月　　27　　日
                                書記官　曾煜智